臺灣臺北地方法院民事小額判決
111年度店小字第537號
原      告  磊豐國際資產管理股份有限公司

法定代理人  張司政  

訴訟代理人  陳文福  
被      告  蕭仲強  



上列當事人間請求返還信用卡消費款事件，本院於民國111年5月
16日言詞辯論終結，判決如下：
　　主　　　文
被告應給付原告新臺幣貳萬貳仟玖佰貳拾陸元，及如附表所示之
利息。
訴訟費用新臺幣壹仟元由被告負擔。
本判決得假執行。但被告如以新臺幣貳萬貳仟玖佰貳拾陸元為原
告預供擔保，得免為假執行。
    事實及理由
一、原告主張：被告於民國91年1月6日向訴外人中華商業銀行股
    份有限公司（下稱中華商銀）請領信用卡使用，詎被告未依
    約繳款，尚欠新臺幣（下同）22,926元及如附表所示之利息
    未清償，嗣中華商銀於94年7月28日將上開對被告之債權讓
    與原告，並公告於都會時報，以代替債權讓與之通知，爰依
    兩造間信用卡契約及債權讓與之法律關係提起本件訴訟，並
    聲明：如主文第1項所示。
二、被告則以：同意原告請求，惟伊現無資力償還等語。
三、經查，原告上開主張之事實，業據提出與其所述相符之信用
    卡申請書、信用卡約定條款、歷史交易帳務明細表、債權讓
    與證明書、登報資料為證（本院卷第4至29頁），且為被告
    所不爭執（本院卷第57頁），自堪信為真實。至被告陳稱經
    濟情況困難、暫無還款能力等情，縱屬實情，與本件請求成
    立與否並無影響，僅為原告債權嗣後可否獲得滿足之問題，
    併予說明。
四、從而，原告依信用卡契約及債權讓與之法律關係，請求被告
    給付如主文第1項所示之金額，為有理由，應予准許。
五、本件係適用小額訴訟程序為被告敗訴之判決，爰依民事訴訟
    法第436條之20規定，依職權宣告假執行；並依同法第392條
    第2項依職權為被告如預供擔保，得免為假執行之宣告。
六、訴訟費用負擔之依據：民事訴訟法第78條。並依職權確定本
    件訴訟費用額為1,000元（即裁判費）如主文第2項所示。
中　　華　　民　　國　　111 　年　　5 　　月　　31　　日
                  新店簡易庭法  官　林志煌
上正本證明與原本無異。
如不服本判決，應於判決送達後20日內向本庭（231204新北市○○
區○○路0段000號）提出上訴狀（須按他造當事人之人數附繕本）
，並表明上訴理由（上訴理由應表明：一、原判決所違背之法令
及其具體內容。二、依訴訟資料可認為原判決有違背法令之具體
事實），如於本判決宣示後送達前提起上訴者，應於判決送達後
20日內補提上訴理由書（須附繕本），如未於上訴後20日內補提
合法上訴理由書，法院得逕以裁定駁回上訴。
如委任律師提起上訴者，應一併繳納上訴審裁判費。
中　　華　　民　　國　　111 　年　　5 　　月　　31　　日
                            書記官  周怡伶
附表：（金額單位均為新臺幣）　　　
編號  1   項目  信用卡   原債權銀行  中華商業銀行股份有限公司   申請日或核卡日  民國91年1月6日   利息 計息本金 20,568元    週年利率 19.71% 15%   起訖日 民國94年7月29日起至104年8月31日止 民國104年9月1日起至清償日止